<!DOCTYPE html PUBLIC "-//W3C//DTD XHTML 1.0 Transitional//EN" "http://www.w3.org/TR/xhtml1/DTD/xhtml1-transitional.dtd">
<html xmlns="http://www.w3.org/1999/xhtml">
<head>
	<meta http-equiv="Content-Type" content="text/html; charset=iso-8859-1" />
	<title>Ymmärrä suomea</title>
	<style type="text/css" media="all">@import "css/styles.css";</style>
	<script type="text/javascript" src="swfobject.js"></script>
</head>
<body class="font-medium">
	<div id="main-wrapper">
		<div id="topbar"></div>
		<div id="main-menu">
			<table cellspacing="0" cellpadding="0" border="0" class="add-links"><tr>
				<td class="item"><img class="raquo" src="i/raquo.gif" alt="" height="7" width="4" /><a href="/ymmarra/index.php?moduli=sanakirja">Sanakirja</a></td>
				<td class="item"><img class="raquo" src="i/raquo.gif" alt="" height="7" width="4" /><a href="/ymmarra/index.php?moduli=verbit">Verbiluettelo</a></td>
				<td class="item"><img class="raquo" src="i/raquo.gif" alt="" height="7" width="4" /><a href="/ymmarra/index.php?moduli=kielioppi">Kielioppi</a></td>
			</tr></table>
			<table cellspacing="0" cellpadding="0" border="0"><tr>
				<td class="item"><img class="raquo" src="i/raquo.gif" alt="" height="7" width="4" /><a href="/ymmarra/index.php">Etusivu</a></td>
				<td class="item"><img class="raquo" src="i/raquo.gif" alt="" height="7" width="4" /><a href="/ymmarra/index.php?moduli=tekstit">Lukutekstit</a></td>
			</tr></table>
		</div>
		<div id="content">
			<table cellspacing="0" cellpadding="0" border="0" id="content-wrapper"><tr>
				<td>
					<div id="left-menu">
												<div class="header-verb"><span>Verbit</span></div>
						<div class="menu">
								<div class="init"><a href="/ymmarra/index.php?moduli=verbit&kirjain=a">A</a></div>
								<div class="init"><a href="/ymmarra/index.php?moduli=verbit&kirjain=e">E</a></div>
								<div class="init"><a href="/ymmarra/index.php?moduli=verbit&kirjain=h">H</a></div>
								<div class="init"><a href="/ymmarra/index.php?moduli=verbit&kirjain=i">I</a></div>
								<div class="init"><a href="/ymmarra/index.php?moduli=verbit&kirjain=j">J</a></div>
								<div class="init"><a href="/ymmarra/index.php?moduli=verbit&kirjain=k">K</a></div>
								<div class="init"><a href="/ymmarra/index.php?moduli=verbit&kirjain=l">L</a></div>
								<div class="init"><a href="/ymmarra/index.php?moduli=verbit&kirjain=m">M</a></div>
								<div class="init"><a href="/ymmarra/index.php?moduli=verbit&kirjain=n">N</a></div>
								<div class="init"><a href="/ymmarra/index.php?moduli=verbit&kirjain=o">O</a></div>
								<div class="init"><a href="/ymmarra/index.php?moduli=verbit&kirjain=p">P</a></div>
								<div class="init"><a href="/ymmarra/index.php?moduli=verbit&kirjain=r">R</a></div>
								<div class="init"><a href="/ymmarra/index.php?moduli=verbit&kirjain=s">S</a></div>
								<div class="init"><a href="/ymmarra/index.php?moduli=verbit&kirjain=t">T</a></div>
								<div class="init"><a href="/ymmarra/index.php?moduli=verbit&kirjain=u">U</a></div>
								<div class="init"><a href="/ymmarra/index.php?moduli=verbit&kirjain=v">V</a></div>
								<div class="init"><a href="/ymmarra/index.php?moduli=verbit&kirjain=y">Y</a></div>
								<div class="init"><a href="/ymmarra/index.php?moduli=verbit&kirjain=Ä">Ä</a></div>
						</div>					</div>
				</td>
				<td>
					<div id="main-content">
						<div id="path">
							<a href=".">Etusivu</a> &gt; <a href="/ymmarra/index.php?moduli=verbit&kirjain=J">J</a>						</div>
													<h1>JÄTTÄÄ</h1>
						<table cellspacing="0" cellpadding="0" border="0">
							<tr>
								<td colspan="2" style="padding-bottom:10px;"><strong>Aktiivin indikatiivi</strong></td>
							</tr>
							<tr>
								<td><pre>PREESENS                   
minä     jätän             
sinä     jätät             
hän      jättää            
me       jätämme           
te       jätätte           
he       jättävät          

PASSIIVI
         jätetään          

IMPERFEKTI                 
         jätin             
         jätit             
         jätti             
         jätimme           
         jätitte           
         jättivät          

PASSIIVI
         jätettiin         

PERFEKTI
olen     jättänyt          
olet     jättänyt          
on       jättänyt          
olemme   jättäneet         
olette   jättäneet         
ovat     jättäneet         

PASSIIVI
on       jätetty           

PLUSKVAMPERFEKTI
olin     jättänyt          
olit     jättänyt          
oli      jättänyt          
olimme   jättäneet         
olitte   jättäneet         
olivat   jättäneet         

PASSIIVI
oli      jätetty           
</pre></td>
								<td>&nbsp;&nbsp;&nbsp;</td>
								<td><pre>   KIELTOMUOTO
  en        jätä
  et        jätä
  ei        jätä
  emme      jätä
  ette      jätä
  eivät     jätä


  ei        jätetä

   
  en        jättänyt
  et        jättänyt
  ei        jättänyt
  emme      jättäneet
  ette      jättäneet
  eivät     jättäneet


  ei        jätetty 


  en    ole jättänyt
  et    ole jättänyt
  ei    ole jättänyt
  emme  ole jättäneet
  ette  ole jättäneet
  eivät ole jättäneet


  ei    ole jätetty


  en    ollut  jättänyt
  et    ollut  jättänyt
  ei    ollut  jättänyt
  emme  olleet jättäneet
  ette  olleet jättäneet
  eivät olleet jättäneet


  ei    ollut  jätetty
</pre></td>
							</tr>
						</table>
						<table cellspacing="0" cellpadding="0" border="0">
							<tr>
								<td colspan="2" style="padding-bottom:10px;"><strong>Aktiivin konditionaali</strong></td>
							</tr>
							<tr>
								<td><pre>PREESENS
minä     jättäisin         
sinä     jättäisit         
hän      jättäisi          
me       jättäisimme       
te       jättäisitte       
he       jättäisivät       

PASSIIVI
         jätettäisiin      

PERFEKTI
olisin   jättänyt          
olisit   jättänyt          
olisi    jättänyt          
olisimme jättäneet         
olisitte jättäneet         
olisivat jättäneet         

PASSIIVI
olisi    jätetty           
</pre></td>
								<td>&nbsp;&nbsp;&nbsp;</td>
								<td><pre> 
  en        jättäisi
  et        jättäisi
  ei        jättäisi
  emme      jättäisi
  ette      jättäisi
  eivät     jättäisi


  ei        jätettäisi  


  en    olisi  jättänyt
  et    olisi  jättänyt
  ei    olisi  jättänyt
  emme  olisi  jättäneet
  ette  olisi  jättäneet
  eivät olisi  jättäneet


  ei    olisi  jätetty
</pre></td>
							</tr>
						</table>
						<table cellspacing="0" cellpadding="0" border="0">
							<tr>
								<td colspan="2" style="padding-bottom:10px;"><strong>Aktiivin potentiaali</strong></td>
							</tr>
							<tr>
								<td><pre>PREESENS
minä     jättänen          
sinä     jättänet          
hän      jättänee          
me       jättänemme        
te       jättänette        
he       jättänevät        

PASSIIVI
         jätettäneen       

PERFEKTI
lienen   jättänyt          
lienet   jättänyt          
lienee   jättänyt          
lienemme jättäneet         
lienette jättäneet         
lienevät jättäneet         

PASSIIVI
lienee   jätetty           
</pre></td>
								<td>&nbsp;&nbsp;&nbsp;</td>
								<td><pre> 
  en        jättäne
  et        jättäne
  ei        jättäne
  emme      jättäne
  ette      jättäne
  eivät     jättäne


  ei        jätettäne


  en    liene  jättänyt
  et    liene  jättänyt
  ei    liene  jättänyt
  emme  liene  jättäneet
  ette  liene  jättäneet
  eivät liene  jättäneet


  ei    liene  jätetty
</pre></td>
							</tr>
						</table>
						<table cellspacing="0" cellpadding="0" border="0">
							<tr>
								<td colspan="2" style="padding-bottom:10px;"><strong>Aktiivin imperatiivi</strong></td>
							</tr>
							<tr>
								<td><pre>PREESENS

(sinä)   jätä              
(hän)    jättäköön         
(me)     jättäkäämme       
(te)     jättäkää          
(he)     jättäkööt         

PASSIIVI
         jätettäköön       

PERFEKTI

ole      jättänyt          
olkoon   jättänyt          
olkaamme jättäneet         
olkaa    jättäneet         
olkoot   jättäneet         

PASSIIVI
olkoon   jätetty           
</pre></td>
								<td>&nbsp;&nbsp;&nbsp;</td>
								<td><pre> 

  älä       jätä  
  älköön    jättäkö
  älkäämme  jättäkö
  älkää     jättäkö
  älkööt    jättäkö


  älköön    jätettäkö



  älä      ole  jättänyt
  älköön   olko jättänyt
  älkäämme olko jättäneet
  älkää    olko jättäneet
  älkööt   olko jättäneet


  älköön   olko jätetty
</pre></td>
							</tr>
						</table>
						<table cellspacing="0" cellpadding="0" border="0">
							<tr>
								<td colspan="2" style="padding-bottom:10px;"><strong>Verbin nominaalimuodot</strong></td>
							</tr>
							<tr>
								<td><pre>I INFINITIIVI              
Lyhyempi muoto:            
         jättää            

Pitempi muoto:             
         jättääkseni       
         jättääksesi
         jättääkseen
         jättääksemme
         jättääksenne
         jättääkseen

III  INFINITIIVI           
inessiivi    jättämässä    
elatiivi     jättämästä    
illatiivi    jättämään     
adessiivi    jättämällä 
bessiivi     jättämättä    
instruktiivi jättämän      
                           
Passiivi
instruktiivi jätettämän    
                           
                           
</pre></td>
								<td>&nbsp;&nbsp;&nbsp;</td>
								<td><pre>  II INFINITIIVI
  inessiivi     jättäessa
  instruktiivi  jättäen

  Passiivi
  inessiivi     jätettäessä






  IV INFINITIIVI
  nominatiivi   jättäminen
  partitiivi    jättämistä
     

  I PARTISIIPPI 
  aktiivi       jättävä
  passiivi      jätettävä

  II PARTISIIPPI 
  aktiivi       jättänyt
  passiivi      jätetty
</pre></td>
							</tr>
						</table>

					</div>
				</td>
			</tr></table>		</div>
		<div id="footer"><a href="http://www.oph.fi/"><img src="i/oph_logo_ymmarrasuomea.gif" width="157" height="35" alt="OPH" /></a></div>
	</div>
</body>
</html>
